最高法院刑事判決　　　　　　九十六年度台上字第六０九一號
上　訴　人　台灣高等法院檢察署檢察官
被　　　告　乙○○
　　　　　　甲○○
上列上訴人因被告等殺人未遂案件，不服台灣高等法院中華民國
九十四年六月二十二日第二審判決（九十四年度上訴字第二五一
號，起訴案號：台灣板橋地方法院檢察署九十二年度偵字第一０
八六一號），提起上訴，本院判決如下：
    主  文
原判決關於乙○○部分撤銷，發回台灣高等法院。
其他上訴駁回。
    理  由
一、撤銷發回部分（乙○○部分）
本件原判決維持第一審以被告乙○○被訴殺人未遂罪，經調查證
據之結果，認其犯罪尚屬不能證明，諭知其無罪之判決，駁回檢
察官此部分在第二審之上訴，固非無見。
惟按證據雖已調查而其內容尚未明瞭者，即與未經調查無異，如
遽行判決，仍屬應於審判期日調查之證據未予調查，自非適法。
查檢察官上訴意旨以：被告甲○○於第一審法院審理中陳稱：「
……被告林（指乙○○）要把告訴人張鍊寶拉起來，後來告訴人
就打被告林一拳，後來二個人就用拳頭打來打去，……」等語（
見第一審卷第二０七頁）。又被告乙○○於第一審法院審理中陳
稱：「……當時告訴人先打我，然後我才跟他互打的，後來是他
自己跌下樓的，……」等詞（見第一審卷第一三八、一三九頁）
；足見被告乙○○有毆打告訴人張鍊寶之事實，且依據卷附告訴
人傷勢診斷證明書及受傷照片等資料（見偵查卷第一八至二二頁
），可見告訴人傷勢嚴重，且從眼部腫脹之傷觀之，其傷勢顯非
單純自行跌落樓梯所致，而受到外力推落樓梯所造成，原判決對
於被告自白及相關證據足以認定之傷害事實，未依法斟酌判斷，
自有違反證據法則之違法云云，經查尚非全然無據，因關係乙○
○是否成立傷害罪之判斷，依首開說明，自有再加調查、審認之
必要，遽行論斷，難謂適法。檢察官上訴意旨指摘原判決關於乙
○○部分不當，尚非無理由，應認該部分有撤銷發回更審之原因
。
二、上訴駁回部分（甲○○部分）
查第三審上訴書狀，應敘述上訴之理由，其未敘述者，得於提起
上訴後十日內補提理由書於原審法院，已逾上述期間，而於第三
審法院未判決前仍未提出上訴理由書狀者，第三審法院應以判決
駁回之，刑事訴訟法第三百八十二條第一項、第三百九十五條後
段規定甚明。本件檢察官對於甲○○部分，不服原審判決，於民
國九十四年七月十一日提起上訴，依其所提上訴理由書前後之說
明，係認被告乙○○確有毆打並將告訴人推落樓梯殺人未遂之犯
行，亦即係針對被告乙○○部分指摘原判決不當，並未及於被告
甲○○部分，應認對於甲○○部分並未敘述理由，迄於本院未判
決前仍未提出，依上開規定其上訴自非合法，應予駁回。
據上論結，應依刑事訴訟法第三百九十七條、第四百零一條、第
三百九十五條後段，判決如主文。
中    華    民    國  九十六  年   十一   月   十五   日
                      最高法院刑事第四庭
                          審判長法官  莊  登  照
                                法官  黃  一  鑫
                                法官  林  秀  夫
                                法官  徐  昌  錦
                                法官  許  錦  印
      本件正本證明與原本無異
                                      書  記  官
中    華    民    國  九十六  年   十一   月   十九   日
                                                      Ｋ
